# Aufgabe 42
Berechnen Sie f¨ur die Variablen vorher, nachher und vorher-nachher
aus dem Datensatz in Blutdruckstudie.txt die 90%, 95% und 99% Konfi-
denzintervalle. Entscheiden Sie anhand der Konfidenzintervalle, ob sich der
mittlere Blutdruck vor der Behandlung (vorher) signifikant von 167 mmHg
unterscheidet. F¨uhren Sie die Betrachtung f¨ur die Signifikanzniveaus α =
0,1, 0,05, 0,01 und f¨ur α = 0,001 durch


```{r}

# (i)
blutdruck <- read.table(file = "Blutdruckstudie.txt", header=TRUE)

vorher <- blutdruck$vorher
nachher <- blutdruck$nachher
vor_nach <- vorher-nachher

n <- length(blutdruck$Gruppe) # Bei allen 3 identisch

# Analog zur Vorlesung
intervals <- c(0.9, 0.95, 0.99)

t <- qt(intervals, n-1)

mu <- c(mean(vorher), mean(nachher), mean(vor_nach))
sd <- c(sd(vorher), sd(nachher), mean(vor_nach))


# In jedem Datensatz entsprechen jeweils Positionen: 1 = vorher, 2 = nachher, 3 = vorher-nachher
ci_90_l <- mu-sd/sqrt(n)*t[1]
ci_90_u <- mu+sd/sqrt(n)*t[1]
ci_95_l <- mu-sd/sqrt(n)*t[2]
ci_95_u <- mu+sd/sqrt(n)*t[2]
ci_99_l <- mu-sd/sqrt(n)*t[3]
ci_99_u <- mu+sd/sqrt(n)*t[3]

# (ii)
mean_vorher <- mean(vorher)

ci_999_l <- mu-sd/sqrt(n)*0.999
ci_999_u <- mu+sd/sqrt(n)*0.999
```

Der Mittelwert von "vorher" liegt in allen Konfidenzintervall (bis einschl. $(1 - 0,001)$)

# Aufgabe 43
Geben Sie ein Beispiel einer Stichprobe aus n = 2 Elementen an,
f¨ur die das 95% Konfidenzintervall genau die L¨ange 1 hat.
```{r}
S <- c(-0.027,0.027) # Diese Werte müssen modifiziert werden...
n <- length(S)

mu <- mean(S)
sd <- sd(S)
t <- qt(0.95, n)


ci_95_l <- mu-sd/sqrt(n)*t
ci_95_u <- mu+sd/sqrt(n)*t
ci_len <- ci_95_u - ci_95_l

```


# Aufgabe 44
Der Einstichproben t-Test (H0 : μ = 0) f¨ur eine Stichprobe S
vom Umfang n ergibt einen p-Wert von p = 0,113. Welches Konfidenzniveau
(1 − α)100% muss gew¨ahlt werden, damit die 0 auf einer der Grenzen des
Konfidenzintervalls f¨ur S liegt?

```{r}
# TODO
```

# Aufgabe 45
F¨ur die Daten in Blutdruckstudie.txt sollen folgende Aussagen
durch einen geeigneten statistischen Test untersucht werden.
A Bei mehr als 40% der Patienten ist der Blutdruck vor der Behandlung
(vorher) h¨oher als 170 mmHg.
B Der mittlere Bludruck vor und nach der Behandlung unterscheiden sich.
C Der mittlere Blutdruck vor der Behandlung unterscheiden sich zwischen
Gruppe 0 und 1.
D Der Anteil der Patienten, die nach der Behandlung einen Blutdruck h¨oher
als 170 mmHg haben, ist in Gruppe 0 und 1 unterschiedlich.
Geben Sie f¨ur jede Aussage einen geeigneten statistischen Test an und formu-
lieren Sie die zugeh¨orige Nullhypothese. F¨uhren Sie die Tests durch und geben
Sie die p-Werte an. Welche der Nullhypothesen k¨onnen auf dem Signifikanzni-
veaus α = 0,05 abgelehnt werden?
Hinweis: Gibt es mehrere geeignete Tests f¨ur eine Aussage, w¨ahlen Sie den
Tests aus, der Ihnen am geeignetsten erscheint. Begr¨unden Sie Ihre Wahl.

```{r}
blutdruck <- read.table(file = "Blutdruckstudie.txt", header=TRUE)
n <- length(blutdruck)
# (A)
# H0: (Anteil an Patienten mit Blutdruck vorher > 170mmHg) <= 40%
# H1: Anteil > 40%
# Eine Stichprobe, binärar Ausgang, einseitig -> Binomialtest

erfolge <- length(subset(blutdruck, blutdruck$vorher > 170))

binom.test(erfolge, n, p=0.4, alternative=c("greater"))


# (B)
# H0: (Mittlerer Blutdruck vor Behandlung) = (Mittlerer Blutdruck nach Behandlung)
# H1: (Mittlerer Blutdruck vor Behandlung) != (Mittlerer Blutdruck nach Behandlung)
# Aufgrund unserer Nullhypothese müssen wir hier einen zweiseitigen Test durchführen
# Wir verwenden den gepaarte Stichproben-t-Test (paired=TRUE)

vorher <- blutdruck$vorher
nachher <- blutdruck$nachher

t.test(vorher, nachher, paired=TRUE)

# Alternativ: Vorzeichentest, Vorzeichenrangtest

# (C)
# H0: (Blutdruck vor der Behandlung in Gruppe 1) = (Blutdruck vor der Behandlung in Gruppe 0)
# H1: (Blutdruck vor der Behandlung in Gruppe 1) != (Blutdruck vor der Behandlung in Gruppe 0)
# Wieder wie B, allerdings verwenden wir hier stattdessen den unabhängigen t-Test, da die beiden Gruppen
# nicht voneinander abhängen.

gruppe0 <- subset(blutdruck, blutdruck$Gruppe == 0)
gruppe1 <- subset(blutdruck, blutdruck$Gruppe == 1)

t.test(gruppe0, gruppe1)

# (D)
# H0: (Anteil an Patienten in Gruppe 0, nach Behandlung mit Blutdruck > 170mmHg) = (... in Gruppe 1)
# H1: (Anteil in Gruppe 0) != (Anteil in Gruppe 1)
# Auch hier wieder den gleichen Test wie in C
# Alternativ: Mann-Whitney-U-Test
gruppe0 <- subset(blutdruck, blutdruck$Gruppe == 0 & blutdruck$nachher > 170)
gruppe1 <- subset(blutdruck, blutdruck$Gruppe == 1 & blutdruck$nachher > 170)


```

# Aufgabe 46
In wissenschaftlichen Ver¨offentlichungen wird der Mittelwert ˆμ
einer Stichprobe oft in der Form $\hatμ ± SE$ angegeben.
Die Gr¨oße SE ist der Standardfehler von ˆμ. Das Interval $(\hatµ − SE; \hatµ + SE)$
ist ein Konfidenzintervall f¨ur μ. Geben Sie das Niveau dieses Konfidenzinter-
valls f¨ur Stichproben der Gr¨oße n = 10 und n = 1000 an.

```{r}
sd <- 2 # Standardabweichung, hier beliebig 2 gewählt
se <- sqrt(sd)/sqrt(n)
```


