# Aufgabe 30
(i) Laden Sie Blutdruckstudie.txt in einen R Datensatz.
(ii) Berechnen Sie die Teststatistik des Zweistichproben t-Tests, der die Blut-
druckver¨anderung (vorher - nachher) der Placebo- (Gruppe=0) mit der
Medikamentengruppe (Gruppe=1) vergleicht.
(iii) Geben Sie die Freiheitsgrade f¨ur den Test aus Teilaufgabe (ii) an.
(iv) Geben Sie die Grenzen des zweiseitigen Ablehnungsbereichs f¨ur den Test
aus Teilaufgabe (ii) f¨ur die Signifikanzniveaus α = 0,001, 0,01, 0,05, 0,1
und α = 0,2 an.
(v) Berechnen Sie den p-Wert f¨ur den zweiseitigen Test aus Teilaufgabe (ii)
und geben Sie an, auf welchem der Signifikanzniveaus α = 0,001, 0,01, 0,05, 0,1
und α = 0,2 die Nullhypothese abgelehnt werden kann.


```{r}
# (i)
blutdruck <- read.table(file = "Blutdruckstudie.txt", header=TRUE)

# (ii)
treated <- subset(blutdruck, blutdruck$Gruppe=="1")
placebo <- subset(blutdruck, blutdruck$Gruppe=="0")

placebo_test <- t.test(placebo$vorher, placebo$nachher, paired=TRUE)
treated_test <- t.test(treated$vorher, treated$nachher, paired=TRUE)
placebo_test
treated_test

# (iii)
placebo_df <- placebo_test$parameter
treated_df <- treated_test$parameter
cat("Freiheitsgrade des Placebo-Tests: ", placebo_df)
cat("Freiheitsgrade des Behandelten-Tests: ", treated_df)

# (iv)
a <- c(0.001, 0.01, 0.05, 0.1, 0.2)

k1_placebo <- qt(a/2, placebo_df)
k2_placebo <- abs(k1_placebo)
k1_treated <- qt(a/2, treated_df)
k2_treated <- abs(k1_treated)

# (v)
p_placebo <- placebo_test$p.value
p_treated <- treated_test$p.value

reject_placebo <- c()
reject_treated <- c()

for (i in a) {
  if (i < p_placebo) {
    reject_placebo <- c(reject_placebo, i)
  }
  if (i < p_treated) {
    reject_treated <- c(reject_treated, i)
  }
}

cat("In der Placebogruppe abzulehnen für:", reject_placebo)
cat("\nIn der Behandeltengruppe abzulehnen für:", reject_treated)
```
# Aufgabe 31
Seien S1 = (0; 1) und S2 = (x) zwei Stichproben. x sei eine reelle
Zahl.
(i) S1 und S2 sollen mit dem Zweistichproben t-Test verglichen werden. Ge-
ben Sie die Freiheitsgrade der t-Teststatistik an.
(ii) Geben Sie den einseitigen Ablehnungsbereich des Zweistichproben t-
Tests f¨ur α = 0,025 und die Nullhypothese H0 : μ1 ≤ μ2 an.
(iii) Geben Sie das gr¨oßte x ∈ IR an, f¨ur das die Nullhypothese H0 : μ1 ≤ μ2
auf dem Signifikanzniveau α = 0,025 abgelehnt werden kann.

```{r}
# (i)
s1 <- c(0,1)
s2 <- c(runif(n=1))

df_s1 <- 2-1
df_s2 <- 1-1

s1s2_test <- t.test(s1, s2)
# not enough observations

```















