# Aufgabe 22
Nebenwirkungen von Arzneimitteln werden folgendermaßen klassifiziert:

1. Häufig: 1 von 10 Behandelten
2. Gelegentlich: 1 von 100 Behandelten
3. Selten: 1 von 1000 Behandelten
4. Sehr selten: 1 von 10.000 Behandelten

Mit dem einseitigen Binomialtest soll nachgewiesen werden, dass eine Nebenwirkung höchstens häufig, gelentlich, selten oder sehr selten auftritt.

A) Formulieren Sie für alle vier Häufigkeitsdefinitionen die passende Nullhypothese und Alternative.

$$\text{1) } H_0 : p \ge p_0 = \frac{1}{10} \\
H_1 : p < p_0 = \frac{1}{10} \\

\text{2) } H_0 : p \ge p_0 = \frac{1}{100} \\
H_1 : p < p_0 = \frac{1}{100} \\

\text{3) } H_0 : p \ge p_0 = \frac{1}{1000} \\
H_1 : p < p_0 = \frac{1}{1000} \\

\text{4) } H_0 : p \ge p_0 = \frac{1}{10000} \\
H_1 : p < p_0 = \frac{1}{10000}$$

B) Geben Sie für jede dieser Häufigkeitsdefinitionen die Minimalzahl n an,
die eine Studie mindestens haben muss, damit überhaupt die theoretische
Möglichkeit besteht, die Nullhypothese auf dem einseitigen Signifikanz-
niveau $α = 0.025$ abzulehnen.
Hinweis: Überlegen Sie sich, für welche n die Nullhypothese selbst bei 0
Nebenwirkungen nicht abgelehnt werden kann.

```{r}
minimalRejectionSize <- function(alpha, probability) {
  i <- 0
  while (pbinom(q=0, size=i, prob=probability) > alpha) {
    i <- i+1
  }
  return(i)
}


a <- 0.025

min <- minimalRejectionSize(a, (1/10))
paste("Minimal n for (1/10):", min, "with value:", pbinom(q=0, size=min, prob=1/10))

min <- minimalRejectionSize(a, (1/100))
paste("Minimal n for (1/100):", min, "with value:", pbinom(q=0, size=min, prob=1/100))

min <- minimalRejectionSize(a, (1/1000))
paste("Minimal n for (1/1000):", min, "with value:", pbinom(q=0, size=min, prob=1/1000))

min <- minimalRejectionSize(a, (1/10000))
paste("Minimal n for (1/10000):", min, "with value:", pbinom(q=0, size=min, prob=1/10000))
```


# Aufgabe 23
A) Im Skript (Folien) wurde der Ablehnungsbereich des Binomialtests für die
Nullhypothese $H0 : p \ge p0$ definiert. Geben Sie nun in gleicher Weise den
Ablehnungsbereich des Binomialtests für die Nullhypothese $H0 : p \le p0$
an. Wie kann die untere Grenze des Ablehnungsbereichs mit der R Funk-
tion qbinom berechnet werden? Geben Sie insbesondere die Bedingung
für einen leeren Ablehnungsbereich an.

$$
\text{Bestimme K für } P(X \le K) \le \alpha
$$

```{r}
a <- 0.025

qbinom(a, size=100, prob=1/10)
```

B) Ein Würfel werde n = 1000 mal geworfen. p sei die Wahrscheinlichkeit
für eine Sechs. Geben Sie den Ablehnungsbereich des Binomialtest für
die Nullhypothese H0 : p ≤ 1/6 an.

```{r}
a <- 0.025
n <- 1000
p0 <- 1/6
wurfel <- qbinom(a, size=n, prob=p0)
paste(wurfel)
```

# Aufgabe 24
Geben Sie für den einseitigen Binomialtest der Nullhypothese
H0 : p ≥ p0 mit p0 = 0.01 die Ablehnungsbereiche für

1. n = 1000 und α = 0,025
2. n = 10.000 und α = 0,001
3. n = 100.000 und α = 0,001

an. Nehmen Sie nun an, dass in Wahrheit p = 0,005 gilt. Wie groß ist unter
dieser Voraussetzung die Wahrscheinlichkeit für eine Ablehnung der Nullhypo-
these in (i), (ii) und in (iii)?
Hinweis: Die Wahrscheinlichkeit die Nullhypothese abzulehnen, heißt die Power
des statistischen Tests.



```{r}
a <- 0.025
n <- 1000
p0 <- 0.005
wurfel <- qbinom(a, size=n, prob=p0)
paste(wurfel)

a <- 0.001
n <- 10000
wurfel <- qbinom(a, size=n, prob=p0)
paste(wurfel)

a <- 0.001
n <- 100000
wurfel <- qbinom(a, size=n, prob=p0)
paste(wurfel)
```


# Aufgabe 25
Geben Sie für beliebiges $0 < p < 0.3$ und $n = 100$ die Wahrscheinlichkeit (Power) an, mit dem der Binomialtest die Nullhypothese
$H0 : p ≥ 0,3$
auf dem Signifikanzniveau von $α = 0,025$ ablehnt. Plotten Sie die Power im Be-
reich von $(0, 0.3)$ in einem Liniendiagramm. Wie verändert sich die Powerkurve,
wenn die Fallzahl n auf $n = 300$ erhöht wird und sonst alle Angaben gleich
bleiben?



```{r}
p0 <- seq(0.01, 0.29, by=0.01)
a <- 0.025
n <- 100
plot(qbinom(1-a, n, prob=p0), type="l", col="red")
lines(qbinom(1-a, 300, prob=p0), type="l", col="blue")
```



