# Aufgabe 22
Nebenwirkungen von Arzneimitteln werden folgendermaßen klassifiziert:

1. Häufig: 1 von 10 Behandelten
2. Gelegentlich: 1 von 100 Behandelten
3. Selten: 1 von 1000 Behandelten
4. Sehr selten: 1 von 10.000 Behandelten

Mit dem einseitigen Binomialtest soll nachgewiesen werden, dass eine Nebenwirkung höchstens häufig, gelentlich, selten oder sehr selten auftritt.

A) Formulieren Sie für alle vier Häufigkeitsdefinitionen die passende Nullhypothese und Alternative.

$$\text{1) } H_0 : p \ge p_0 = \frac{1}{10} \\
H_1 : p < p_0 = \frac{1}{10} \\

\text{2) } H_0 : p \ge p_0 = \frac{1}{100} \\
H_1 : p < p_0 = \frac{1}{100} \\

\text{3) } H_0 : p \ge p_0 = \frac{1}{1000} \\
H_1 : p < p_0 = \frac{1}{1000} \\

\text{4) } H_0 : p \ge p_0 = \frac{1}{10000} \\
H_1 : p < p_0 = \frac{1}{10000}$$

B) Geben Sie für jede dieser Häufigkeitsdefinitionen die Minimalzahl n an,
die eine Studie mindestens haben muss, damit überhaupt die theoretische
Möglichkeit besteht, die Nullhypothese auf dem einseitigen Signifikanz-
niveau $α = 0.025$ abzulehnen.
Hinweis: Überlegen Sie sich, für welche n die Nullhypothese selbst bei 0
Nebenwirkungen nicht abgelehnt werden kann.

```{r}
minimalRejectionSize <- function(alpha, probability) {
  i <- 0
  while (pbinom(q=0, size=i, prob=probability) > alpha) {
    i <- i+1
  }
  return(i)
}


a <- 0.025

min <- minimalRejectionSize(a, (1/10))
paste("Minimal n for (1/10):", min, "with value:", pbinom(q=0, size=min, prob=1/10))

min <- minimalRejectionSize(a, (1/100))
paste("Minimal n for (1/100):", min, "with value:", pbinom(q=0, size=min, prob=1/100))

min <- minimalRejectionSize(a, (1/1000))
paste("Minimal n for (1/1000):", min, "with value:", pbinom(q=0, size=min, prob=1/1000))

min <- minimalRejectionSize(a, (1/10000))
paste("Minimal n for (1/10000):", min, "with value:", pbinom(q=0, size=min, prob=1/10000))
```


# Aufgabe 23
A Im Skript (Folien) wurde der Ablehnungsbereich des Binomialtests für die
Nullhypothese $H0 : p \ge p0$ definiert. Geben Sie nun in gleicher Weise den
Ablehnungsbereich des Binomialtests für die Nullhypothese $H0 : p \le p0$
an. Wie kann die untere Grenze des Ablehnungsbereichs mit der R Funk-
tion qbinom berechnet werden? Geben Sie insbesondere die Bedingung
für einen leeren Ablehnungsbereich an.

$$
\text{Bestimme K für } P(X \le K) \le \alpha
$$

```{r}
a <- 0.025

1 - qbinom(a, size=100, prob=1/100)
```













