# Aufgabe 19
Erzeugen Sie n = 10, 1000, 100.000 gleichverteilte Zufallszahlen
auf dem Intervall (−1, 2). Berechnen Sie von den drei Stichproben jeweils Mittelwert und Varianz. Wie gut stimmen diese Werte mit Erwarungswert und
Varianz der Gleichverteilung auf (−1, 2) überein? Initialisieren Sie den Zufalls-
zahlengenerator in R mit der Funktion set.seed


```{r}
set.seed(5982)

n_val <- c(10, 1000, 100000)


stats <- function(nums) {
  average <- mean(nums)
  variance <- var(nums)
  return(c(average, variance))
}

exp_value <- (-1)*(1/4)+1*(1/4)+2*(1/4)
exp_variance <- var(c(-1,0,1,2))

for (i in n_val) {
  nums <- runif(i, -1, 2)
  numstats <- stats(nums)
  cat(sprintf("n = %d", i))
  cat(sprintf("\nMittelwert = %f", numstats[1]))
  cat(sprintf("\nVarianz = %f", numstats[2]))
  cat(sprintf("\nMittelwert im Versuch - Erwartungswert = %f", (numstats[1]-exp_value)))
  cat(sprintf("\nVarianz im Versuch - Varianz = %f\n", (numstats[2]-exp_variance)))
}





```

mit Erwartungswert = `r exp_value` und Varianz = `r exp_variance`

# Aufgabe 20
Sei X eine binomialverteilte Zufallsvariable mit n = 1000 Ver-
suchswiederholungen und Trefferwahrscheinlichkeit p = 1/5 (X ∼ B(1000, 0.2)).

(i) Berechnen Sie Erwartungswert $E(X) = np$ und Varianz
$Var(X) = np(1 − p)$ von X.

(ii) Plotten Sie die kumulierte Binomialverteilung (pbinom) und die kumu-
lierte Normalverteilung (pnorm) mit Erwartungswert E(X) und Varianz
Var(X) im Bereich von $a = E(X)−3*\sqrt{Var(X)}$ bis $b = E(X)+3\sqrt{Var(X)}$
ins gleiche Diagramm. Wählen Sie für die beiden Linien im Diagramm
unterschiedliche Farben und Linientypen. Fügen Sie dem Diagramm eine
Legende bei.

(iii) Anscheinend ist die Normalverteilung eine gute Näherung für die Bi-
nomialverteilung, wenn np groß ist. Benutzen Sie diese Tatsache, um
$P(190 ≤ X ≤ 215)$ einmal exakt mit pbinom und dann in Näherung mit
pnorm zu berechnen


```{r}

# (i)
n <- 1000
p <- 1/5

exp_value <- n*p
variance <- (n*p)*(1-p)

cat("Erwartungswert: ", exp_value)
cat("Varianz: ", variance)
# (ii)
a <- exp_value - 3 * sqrt(variance)
b <- exp_value + 3 * sqrt(variance)

bindist <- pbinom(q=0:n, size=n, prob=p)
normdist <- pnorm(q=0:n, mean=exp_value, sd=sqrt(variance))

plot(bindist, type="l", col="red", lwd=2, xlim=c(a,b), lty=1)
lines(normdist, col="blue", lwd=2, lty=3)

legend("topleft", legend=c("Binomialverteilung", "Normalverteilung"), col=c("red", "blue"), lty=c(1,3))

# (iii)
# P(190 ≤ X ≤ 215)
exact_prob <- pbinom(q=215, size=n, prob=p) - pbinom(q=190-1, size=n, prob=p)

approx_prob <- pnorm(q=215, mean=exp_value, sd=sqrt(variance)) - pnorm(q=190-1, mean=exp_value, sd=sqrt(variance))

```
iii $P(190 ≤ X ≤ 215)$ berechnet mit Binomialverteilung= `r exact_prob`

... berechnet mit Normalverteilung = `r approx_prob`

Die Abstand beträgt `r abs(exact_prob-approx_prob)`





# Aufgabe 21
Laden Sie die Daten in Schueler.txt in einen R Datensatz
(data.frame). Untersuchen Sie die Frage, ob das Gewicht der Schulkinder
als normalverteilt angenommen werden darf.
(i) Erstellen Sie ein Histogramm der Variable Gewicht.
(ii) Bestimmen Sie den Mittelwert M und die Standardabweichung s (Qua-
dratwurzel aus der Varianz) der Variable Gewicht.
(iii) Plotten Sie in einem Streudiagramm die p-Quantile der Variable Gewicht
auf die Y-Achse (quantile) und die entsprechenden p-Quantile der Nor-
malverteilung mit Erwartungswert M und Standardabweichung s auf die
X-Achse (qnorm). Lassen Sie p von 0.01 bis 0.99 in Schritten der Länge
0.01 laufen (z.B. seq(0.01,0.99,0.01)). In der Nähe welcher Geraden
müssten die Punkte liegen, wenn die Variable Gewicht normalverteilt
ist? Zeichnen Sie diese Gerade in das Diagramm ein.
Bemerkung: Diagramme, in denen die Quantile der Normalverteilung den
entsprechenden Quantilen aus einer Stichprobe gegenübergestellt werden,
heißen Q-Q-Plots. Sie werden zur Überprüfung der Normalverteilungg
benutzt.
(iv) Erstellen Sie einen Q-Q-Plot f¨ur n = 1003 normalverteilte Zufallszahlen
mit Erwartungswert M und Standardabweichung s (rnorm). Vergleichen
Sie diesen Plot mit dem Diagramm aus der vorigen Teilaufgabe.

```{r}
schueler <- read.table(file = "~/Uni/Statistics1/src/week1/Schueler.txt", header=TRUE)


# (i)
hist(schueler$Gewicht, breaks=10)

# (ii)
avg_weight <- mean(schueler$Gewicht)
dev_weight <- sd(schueler$Gewicht) # bzw: sqrt(var(schueler$Gewicht))

# (iii)
p <- seq(0.01,0.99,by=0.01)
schueler_quant <- quantile(schueler$Gewicht, p)
norm_quant <- qnorm(p, mean=avg_weight, sd=dev_weight)

plot(schueler_quant, type="p", col="red", xlab="Quantile", ylab="Gewicht")
lines(norm_quant, type="l")

# (iv)
n <- 1003

ran <- rnorm(n, mean = avg_weight, sd = dev_weight)

qqnorm(ran)
```
Man kann annehmen, dass die Gewiche normalverteilt sind.












