#Aufgabe 38
Laden Sie die Daten aus der Datei Schueler.txt in einen R-
Datensatz. Vergleichen Sie die K¨orpergr¨oße der Sch¨uler der 12. Klasse mit der
K¨orpergr¨oße der Sch¨ulerinnen der 12. Klasse mit dem Mann-Whitney-U Test.
Berechnen Sie insbesondere die beiden Rangsummen R1, R2 und die Teststa-
tistik Z (Bezeichnungen wie im Skript). R¨ange k¨onnen mit der Funktion rank
bestimmt werden. Berechnen Sie aus der Teststatistik Z den p-Wert. Bestim-
men Sie den p-Wert auch mit der Funktion wilcox.test (exact=FALSE und
correct=FALSE). Warum stimmen die beiden p-Werte nicht exakt ¨uberein?
N¨utzliche Funktionen: subset, rank, pnorm und wilcox.test

```{r}
# Mann-Whitney-U-Test bzw. Wilcoxon-Rangsummentest
# Er wird verwendet, wenn die Voraussetzungen für einen t-Test für unab. Stichproben NICHT erfüllt sind

schueler <- read.table(file = "Schueler.txt", header=TRUE)

schueler_12_m <- subset(schueler, schueler$Klasse == 12 & schueler$Gesch == "m")$Groesse
schueler_12_w <- subset(schueler, schueler$Klasse == 12 & schueler$Gesch == "w")$Groesse

ranks_m <- rank(schueler_12_m)
ranks_w <- rank(schueler_12_w)

r1 <- sum(ranks_m)
r2 <- sum(ranks_w)

n1 <- length(schueler_12_m)
n2 <- length(schueler_12_w)

u1 <- n1*n2+((n1*(n1+1))/2)-r1
# u2 <- n1*n2+((n2*(n2+1))/2)-r2
# u <- min(u1, u2)

z <- (u1-(n1*n2)/2) / sqrt((n1*n2*(n1+n2+1))/12) # Teststatistik nach der Vorlesung

z_norm <- pnorm(abs(z))

p_value_z <- 2*(1-z_norm)

test <- wilcox.test(schueler_12_m, schueler_12_w, exact=FALSE, correct=FALSE)

p_wilcox <- test$p.value
```

# Aufgabe 39
Laden Sie die Daten aus der Datei Schueler.txt in einen R-
Datensatz. Stellen Sie die K¨orpergr¨oßen der Sch¨ulerinnen und Sch¨uler der
Klassen f¨unf bis zw¨olf in einem nach Geschlecht gruppierten Boxplot dar (ein
Diagramm mit acht Paaren von Boxen). Berechnen Sie f¨ur jede Klasse und Ge-
schlecht den Mittelwert, die Standardabweichung, den Median, und die 25%
und 75% Perzentile der K¨orpergr¨oße der Sch¨uler und Sch¨ulerinnen. Verglei-
chen Sie f¨ur jede Klasse die K¨orpergr¨oße der Sch¨ulerinnen und Sch¨uler mit
dem Mann-Whitney-U Test. Fassen Sie alle Ergebnisse in einer Tabelle zusam-
men.
N¨utzliche Funktionen: boxplot, mean, sd, median, quantile und wilcox.test

```{r}
groesse_w <- subset(schueler, schueler$Klasse >= 5 & schueler$Klasse <= 12 & schueler$Gesch == "w")$Groesse
groesse_m <- subset(schueler, schueler$Klasse >= 5 & schueler$Klasse <= 12 & schueler$Gesch == "m")$Groesse
groesse <- subset(schueler, schueler$Klasse >= 5 & schueler$Klasse <= 12)$Groesse

boxplot(groesse_m, groesse_w, ylab="Größe in cm", names=c("Männlich", "Weiblich"), col=c("lightblue", "pink"))


for (klasse in 5:12) {
  for (geschlecht in c("m", "w")) {
    subs <- subset(schueler, Klasse == klasse & Gesch == geschlecht)$Groesse
    cat(klasse, ". Klasse,", geschlecht, "\nMittelwert:", mean(subs), "\nStandardabweichung:", sd(subs), "\nMedian:", median(subs), "cm\n25% bzw. 75% Quantile:", quantile(subs, c(.25, .75)), "cm\n\n")
    
    print(wilcox.test(subs, exact=FALSE, correct=FALSE))
  }
}


```


# Aufgabe 40
Berechnen Sie f¨ur die Kreuztabelle

|            | Heilung | Keine Heilung |
|------------|---------|---------------|
| Placebo    | 3       | 2             |
| Medikament | 5       | 1             |
|            |         |               |

die erwarteten Zellh¨aufigkeiten. Berechnen Sie daraus die Teststatistik X und
den p-Wert f¨ur den χ2-Test. Warum ist der χ2-Test hier wohl nicht zuverl¨assig?

```{r}
kreuztabelle <- matrix(c(3, 2, 5, 1), nrow = 2, byrow = TRUE)
rownames(kreuztabelle) <- c("Placebo", "Medikament")
colnames(kreuztabelle) <- c("Heilung", "keine Heilung")

result <- chisq.test(kreuztabelle)
test_statistic <- result$statistic
df <- result$parameter
p_value <- 1 - pchisq(test_statistic, df)

p_value

```

Weil die Gesamtanzahl an Stichproben hierbei nur 11 beträgt, ist die Aussagekraft des Tests sehr eingeschränkt.

# Aufgabe 41

In einer Studie wird ein Medikament mit einem Placebo vergli-
chen. Die Ergebnistabelle lautet:
Heilung keine Heilung
Placebo 60% 40%
Medikament 65% 35%
Beide Gruppen sind gleich groß und bestehen aus jeweils n Patienten. Die
Prozentwerte in der Kreuztabelle sind gerundete Zeilenprozente, d.h. 60% der
Patienten in der Placebo- und 65% der Patienten in der Medikamentengruppe
wurden geheilt. Geben Sie das kleinste n an, f¨ur das der χ2-Test signifikant auf
dem 5% Signifikanzniveau ist. Wie groß muss n mindestens gew¨ahlt werden,
damit der χ2-Test auf dem 1% Signifikanzniveau signifikant ist?
Hinweis: Berechnen Sie f¨ur allgemeines n die erwarteten H¨aufigkeiten und die
Teststatistik X des χ2-Tests. Welche Bedingung muss f¨ur X (und damit f¨ur
n) gelten, damit der χ2-Test signifikant auf dem 5% oder 1% Signifikanzniveau
ist?
N¨utzliche Funktion: qchisq

```{r}
has_been_called <- FALSE
for (x in 1:10000) {
  kreuztabelle <- matrix(c(x*0.6, x*0.4, x*0.65, x*0.35), nrow = 2, byrow = TRUE)
  rownames(kreuztabelle) <- c("Placebo", "Medikament")
  colnames(kreuztabelle) <- c("Heilung", "keine Heilung")
  result <- chisq.test(kreuztabelle)
  test_statistic <- result$statistic
  df <- result$parameter
  p_value <- 1 - pchisq(test_statistic, df)
  
  if (p_value < 0.05 & !has_been_called) {
    cat("\np for", x, ":", p_value)
    has_been_called <- TRUE
  }
  if (p_value < 0.01) {
    cat("\np for", x, ":", p_value)
    break
  }
}


test_statistic <- result$statistic
df <- result$parameter
p_value <- 1 - pchisq(test_statistic, df)

p_value

```


Mindestens n = 760, mit $\alpha = 0.05$, mindestens 1284 mit $\alpha = 0.01$

