
# Aufgabe 14

**A) In einer Studie werden n = 15 Patienten behandelt. Die
Wahrscheinlichkeit für die Heilung eines Patienten sei p = 0.8.
Berechnen Sie mit R die Wahrscheinlichkeiten für:**

**(a) höchstens k = 10 Heilungen. (b) mindestens k = 10 Heilungen. (c)
höchstens k = 12 Heilungen. (d) mindestens k = 12 Heilungen.**

```{r}
a <- pbinom(q=15, size=15, prob=.8)
b <- pbinom(q=10-1, size=15, prob=.8, lower.tail = FALSE)
c <- pbinom(q=12, size=15, prob=.8)
d <- pbinom(q=12-1, size=15, prob=.8, lower.tail = FALSE)
```

### Ergebnisse:

a = `r a`

b = `r b` (Hier musste q=9 gesetzt werden, da Bereich rechts von q
wichtig)

c = `r c`

c = `r d`

### Veranschaulichung:

```{r}
plot(0:15, dbinom(0:15, size=15, prob=.8), type="l", xlab="Beispielhaft für k=10", ylab="Wahrscheinlichkeit", col="red", lwd=3)
abline(v= 10,
       col="black",
       lwd=1)
```

**B) In einer anderen Studie werden n = 150 Patienten behandelt.
Berechnen Sie die Wahrscheinlichkeit für (a) höchstens k = 100
Heilungen. (b) mindestens k = 100 Heilungen. (c) höchstens k = 120
Heilungen. (d) mindestens k = 120 Heilungen. p=0.8 Was fällt Ihnen beim
Vergleich der Teilaufgaben A und B auf?**

```{r}
a <- pbinom(q=100, size=150, prob=.8)
b <- pbinom(q=100-1, size=150, prob=.8, lower.tail = FALSE)
c <- pbinom(q=120, size=150, prob=.8)
d <- pbinom(q=120-1, size=150, prob=.8, lower.tail = FALSE)
```

### Ergebnisse:

a = `r a` (aka: SEHR KLEIN!!!1!11)

b = `r b`

c = `r c`

c = `r d`

```{r}
plot(0:15, pbinom(q=0:15, size=15, prob=.8), type="l", xlab="Kurve steigt steiler mit größerem n", ylab="Wahrscheinlichkeit", col="red", lwd=2, xlim=c(0,150))
lines(0:150, pbinom(0:150, size=150, prob=.8), type="l", col="green", lwd=2)
abline(v= 15,
       col="black",
       lwd=1)
abline(v= 150,
       col="black",
       lwd=1)
```

# Aufgabe 15

**Ein fairer Würfel soll n = 100 mal geworfen werden. Schreiben Sie eine
Simulation in R, in der dieses Experiment N = 100.000 mal wiederholt
wird. Speichern Sie von jedem der N Durchläufe die Anzahl der Sechsen in
einem Vektor ab. Stellen Sie das Ergebnis der Simulation in einem
Histogramm dar.**

```{r}
wurfelwurf <- function(n) {
  sechs <- c()
  for (i in 0:n) {
    wurfel <- sample(c(1,2,3,4,5,6), size=100000, replace=TRUE)
    sechs[i] <- sum(wurfel == 6)
  }
  return(sechs)
}

hist(wurfelwurf(100), breaks=10)
```

Wir würden als maximale Wahrscheinlichkeit
$\frac{100000}{6}=16666.\overline{6}$ erwarten.

# Aufgabe 16

**Aufgabe 16: Es sei bekannt, dass im menschlichen Genom
durchschnittlich eine Ankersequenz pro 1267 bp (Basenpaare) auftritt. A Wie viele Anker treten durchschnittlich in 1000 bp auf? Wie viele Anker treten durchschnittlich in einem DNA Abschnitt der Länge L kbp auf
(kbp=1000bp)? B Wie lange muss ein DNA Fragment mindestens sein, damit
es mit einer Wahrscheinlichkeit von mehr als 95% mindestens einen Anker
enthält? Geben Sie die Länge in kbp an. Hinweis: Gehen Sie davon aus,
dass die Anzahl der Anker in einem DNA Abschnitt poissonverteilt ist.
Der Parameter λ der Poissonverteilung ist dabei die durchschnittliche
Anzahl der Anker in dem DNA Abschnitt.**

```{r}
a <- ppois(1, lambda=1.267)
```

Im Durchschnitt pro 1kbp: `r a` Anker


```{r}
b <- ppois(3, lambda=1.267)
```

3000kbp -> `r b` Anker -> Ca. 3kbp.


# Aufgabe 17

**Aufgabe 17: Stellen Sie die Binomialverteilung b(k, n, λ/n) der Poissonvertei-
lung p(k, λ) (k = 0, . . . , 10) für λ = 2 in einem Säulendiagramm gegenüber. Er-
stellen Sie für n = 10, 100, 1000 jeweils ein Diagramm. Zeichnen Sie die Säulen
für die Wahrscheinlichkeiten der Binomial- und Possonverteilung in verschiede-
nen Farben. Die Säule der Bionomial- und der Poissonverteilung zum gleichen
k sollen nebeneinander stehen, sich aber nicht überdecken. Interpretieren Sie
die Graphiken.**

## n = 10

```{r}

library(ggplot2)

n <- 10
l <- 2

binm <- dbinom(x=0:n, size=n, prob=l/n)
pois <- dpois(x=0:n, lambda=l)

dat <- data.frame(0:n, binm, pois)


ggplot(dat, aes(x = factor(X0.n), y = pois)) + 
  geom_bar(stat = "identity", position="dodge")
ggplot(dat, aes(x = factor(X0.n), y = binm)) + 
  geom_bar(stat = "identity", position="dodge")

n <- 100

binm <- dbinom(x=0:n, size=n, prob=l/n)
pois <- dpois(x=0:n, lambda=l)

dat <- data.frame(0:n, binm, pois)

ggplot(dat, aes(x = factor(0:n), y = pois)) + 
  geom_bar(stat = "identity", position="dodge")
ggplot(dat, aes(x = factor(0:n), y = binm)) + 
  geom_bar(stat = "identity", position="dodge")


n <- 1000

binm <- dbinom(x=0:n, size=n, prob=l/n)
pois <- dpois(x=0:n, lambda=l)

dat <- data.frame(0:n, binm, pois)

ggplot(dat, aes(x = factor(0:n), y = pois)) + 
  geom_bar(stat = "identity", position="dodge")
ggplot(dat, aes(x = factor(0:n), y = binm)) + 
  geom_bar(stat = "identity", position="dodge")

```





