# Aufgabe 26
(i) Laden Sie den Datensatz in Blutdruckstudie.txt in einen R Datensatz.
(ii) Berechnen Sie die Teststatistiken des verbundenen t-Tests f¨ur die Blut-
druckver¨anderung (vorher - nachher) jeweils in der Placebo- (Gruppe=0)
und Medikamentengruppe (Gruppe=1).
(iii) Geben Sie die Freiheitsgrade f¨ur die Tests aus der vorangegangenenTeil-
aufgabe an.
(iv) Geben Sie die Grenzen der zweiseitigen Ablehnungsbereiche f¨ur die Test
aus der vorangegangenen Teilaufgabe f¨ur die Signifikanzniveas α = 0,001, 0,01, 0,05, 0,1
und α = 0,2 an.
(v) Geben Sie f¨ur alle getesteten Nullhypothesen an, ob sie auf den Signi-
fikanzniveaus α = 0,001, 0,01, 0,05, 0,1 und α = 0,2 abgelehnt werden
k¨onnen.
(vi) Geben Sie f¨ur die Blutdruckver¨anderung (vorher - nachher) jeweils in der
Placebo- (Gruppe=0) und Medikamentengruppe (Gruppe=1) den p-Wert
des zweiseitigen t-Test f¨ur verbundene Stichproben an.
Hinweis: N¨utzliche R- Befehle: subset und t.test.

```{r}
# (i)
blutdruck <- read.table(file = "~/Uni/Statistics1/src/week7/Blutdruckstudie.txt", header=TRUE)

# (ii)

placebo <- blutdruck[blutdruck$Gruppe=="0",]
treated <- blutdruck[blutdruck$Gruppe=="1",]

# For placebo
placebo_test <- t.test(placebo$nachher, placebo$vorher, alternative="two.sided")

treated_test <- t.test(treated$nachher, treated$vorher, alternative="two.sided")

# (iii)
df_placebo <- nrow(placebo) - 1
df_treated <- nrow(treated) - 1
# (iv)
a <- c(0.001, 0.01, 0.05, 0.1, 0.2)


# (v)
# H0 = p > a


for (i in a) {
  if (placebo_test$p.value < i) {
    cat("P-value = ", placebo_test$p.value, " lower than a for a = ", i)
  }
  else {
    cat("P-value = ", placebo_test$p.value, " not lower than a for a = ", i)
  }
  cat("\n")
}

for (i in a) {
  if (treated_test$p.value < i) {
    cat("P-value = ", treated_test$p.value, " lower than a for a = ", i)
  }
  else {
    cat("P-value = ", treated_test$p.value, " not lower than a for a = ", i)
  }
  cat("\n")
}

# (vi)
cat(placebo_test$p.value)
cat(treated_test$p.value)

```
# Aufgabe 27
Sei S = (−1, 1, 1/2 ) eine Stichprobe.
(I) Geben Sie den Ablehnungsbereich des Einstichproben t-Tests f¨ur α =
0,025 und die einseitige Nullhypothese H0 : μ ≤ 0 an.
(ii) Geben Sie den Ablehnungsbereich des Einstichproben t-Tests f¨ur α =
0,025 und die einseitige Nullhypothese H0 : μ ≥ 0,1 an.
(iii) Berechnen Sie die t-Teststatistik des Einstichproben t-Tests f¨ur die ein-
seitige Nullhypothese H0 : μ ≤ 0. Kann die Nullhypothese H0 : μ ≤ 0
auf dem 2,5% Niveau abgelehnt werden?
(iv) Berechnen Sie die t-Teststatistik des Einstichproben t-Tests f¨ur die ein-
seitige Nullhypothese H0 : μ ≥ 0,1. Kann die Nullhypothese H0 : μ ≥ 0,1
auf dem 2,5% Niveau abgelehnt werden?



```{r}
s <- c(-1, 1, (1/2))

# (i)
a <- 0.025
df <- length(s) - 1
conf_interval <- 1 - a

qt(conf_interval, df)

# (ii)

qt(a, df)

# (iii)
t.test()
```


















