# Statistik 1 - Blatt 2

## Aufgabe 5
**A:** *In Stichproben von n = 10, 20, 100 Studierenden befinden sich jeweils
60% Studentinnen. Berechnen Sie für alle drei Stichproben die p-Werte
des zweiseitigen Binomialtests mit Trefferwahrscheinlichkeit p = 1/2
(d.h. die Nullhypothese $H_0 : p = 1/2$ besagt, dass es genau 50% Stu-
dentinnen in der Grundpopulation gibt).*

```{r}
stud_10 <- (binom.test(6,10, p=0.5))
stud_10_p <- stud_10$p.value
stud_20 <- (binom.test(12,20, p=0.5))
stud_20_p <- stud_20$p.value
stud_100 <- (binom.test(60,100, p=0.5))
stud_100_p <- stud_100$p.value


```



**B: ** *In einer Stichprobe von n = 100 Studierenden befinden sich k = 0, . . . , 100
Studentinnen. Berechnen Sie für alle k den p-Wert des zweiseitigen Bi-
nomialtests $H_0 : p = 1/2$ und stellen Sie*

- a: die p-Werte
- b: den Zehnerlogarithmus (log10) der p-Werte
in jeweils einem Streudiagramm (plot) dar


```{r}
sum_stud <- c()
for (x in 1:100) {
  sum_stud[x] <- binom.test(x,100, p=0.5)$p.value
}

plot(1:length((sum_stud)), sum_stud, xlab="Anzahl Studentinnen (von 100)", ylab="p-Wert", type="l", col="red", lwd=2, main="p-Werte")
plot(1:length((sum_stud)), log(sum_stud, 10), xlab="Anzahl Studentinnen (von 100)", ylab="p-Wert", type="l", col="red", lwd=2, main="p-Werte in log_10")
```


## Aufgabe 6
*Stellen Sie die Binomialverteilungen für n = 10, 20, 100 und Tref-
ferwahrscheinlichkeit p = 1/2 in geeigneten Diagrammen mit R dar. Wählen
Sie für alle Diagramme die gleiche Skalierung der Y-Achse (ylim=). Was fällt
Ihnen an den Verteilungen auf? Für welche k werden die maximalen Wahr-
scheinlichkeiten angenommen? Geben Sie diese Wahrscheinlichkeiten an.*

```{r}
plot(dbinom(1:10, 10, prob=0.5), type="l", col="red", lwd=2, xlab="n", ylab="Wahrscheinlichkeit", main="Für n=10", ylim=c(0,.25))
plot(dbinom(1:20, 20, prob=0.5), type="l", col="red", lwd=2, xlab="n", ylab="Wahrscheinlichkeit", main="Für n=20", ylim=c(0,.25))
plot(dbinom(1:100, 100, prob=0.5), type="l", col="red", lwd=2, xlab="n", ylab="Wahrscheinlichkeit", main="Für n=100", ylim=c(0,.25))
```

### Beobachtung:
Die maximale Wahrscheinlichkeit befindet sich immer in der Mitte - da, wo die "Trefferrate" genau 50% beträgt. Mit größerem n wird die maximale Wahrscheinlichkeit kleiner, da sie sich auf mehr Elemente in der Mitte aufteilen muss.


## Aufgabe 7
**A)** *Sei n der Umfang einer Stichprobe von Studierenden und k die Anzahl
der Studentinnen in dieser Stichprobe. Geben Sie für beliebiges n ≥ 4
eine Formel für den p-Wert des zweiseitigen Binomialtests (H0 : p = 1/2)
an, wenn sich in der Stichprobe
(a) k = 0
(b) k = 1
(c) k = 2
Studentinnen befinden.*

Allgemeine Formel zur Bestimmung von Wahrscheinlichkeit: $P_r(X=k) = \binom{n}{k}\cdot p^k\cdot(1-p)^{n-k}\\$

Beispiel für k = 0: $P_r(X=0) = \binom{n}{0}\cdot(\frac{1}{2})^0\cdot(1-\frac{1}{2})^{n-0}$

Also kann die Formel allgemein wie folgt ausgedrückt werden:

$$
\sum_{i=0}^{k}{\binom{n}{k}\cdot p^k\cdot(1-p)^{n-k}} + \sum_{i=k}^{n}{\binom{n}{k}\cdot p^k\cdot(1-p)^{n-k}}
$$

Diese Formel wurde an das folgende R Beispiel aus der Vorlesung angelehnt:
```{r}
p.Wert <- sum(dbinom(0:465, size=1003, prob=0.5))+
+ sum(dbinom(538:1003, size=1003, prob=0.5))
```

**B:** *Bestimmen Sie (durch systematisches Probieren mit R) das kleinste n, für das der Binomialtest die Nullhypothese H0 : p = 1/2 auf dem Signi-
fikanzniveau α = 0,001 ablehnt, wenn
(a) k = 0
(b) k = 1
(c) k = 2
ist. Benutzen Sie die Formeln aus der vorigen Teilaufgabe.*


Wir können mit Hilfe einer Schleife systematisch das kleinste n herausfinden. Probehalber wurde das n hier bis 10.000 getestet, was sich für k={0,1,2} als ausreichend herausgestellt hat.

```{r}
nTest <- function(k, sigNiveau) {
  print(paste0("Test für k = ", k))
  for (x in k:10000) {
    p.Wert <- sum(dbinom(k, size=x, prob=0.5))+
    + sum(dbinom(k, size=x, prob=0.5))
    if (p.Wert < sigNiveau) {
      print(paste0("p-Wert: ", p.Wert))
      print(paste0("Kleinstes n gefunden. n = ", x))
      break
    }
    else {
      print(paste0("p-Wert: ", p.Wert))
      print(paste0(x))
    }
  } 
}

#Test für k={0,1,2}
nTest(0, 0.001)
nTest(1, 0.001)
nTest(2, 0.001)

```

## Aufgabe 8
*Bestimmen Sie für eine Stichprobe vom Umfang $n = 100$ das kleinste $k > 50$ von Treffern, so dass der zweiseitige Binomialtest mit Trefferwahrscheinlichkeit $p = 1/2$ auf dem Signifikanzniveau $α = 0,05$ signifikant
wird. Der Bereich ${0, 1, ... , n − k, k, k + 1, ..., n}$ heißt der Ablehnungsbereich
zum Signifikanzniveau $α = 0,05$. Durch welche Eigenschaft ist dieser Bereich
charakterisiert*

```{r}

print(paste0("Test für n = 100"))
for (x in 51:100) {
  p.Wert <- sum(dbinom(x, size=100, prob=0.5))+
  + sum(dbinom(x, size=100, prob=0.5))
  if (p.Wert > .05) {
    print(paste0("p-Wert: ", p.Wert))
    print(paste0("Kleinstes k gefunden. k = ", x))
    break
  }
  else {
    print(paste0("p-Wert: ", p.Wert))
    print(paste0(x))
  }
} 

```








